【裁判字號】    89,上易,2294
【裁判日期】    890725
【裁判案由】    竊盜
【裁判全文】
臺灣高等法院刑事判決                八十九年度上易字第二二九四號
    上  訴  人  臺灣臺北地方法院檢察署檢察官
    被      告  甲○○
右上訴人因被告竊盜案件，不服臺灣台北地方法院，八十九年度易字第七六一號，中
華民國八十九年五月九日第一審判決（起訴案號：台灣台北地方法院檢察署八十八年
度偵字第一八九二八號），提起上訴，本院判決如左：
    主  文
原判決撤銷，發回臺灣台北地方法院。
    理  由
一、公訴意旨略以：被告甲○○（起訴書誤載為廖金城）意圖為自己不法之所有，於
    民國（下同）八十八年六月二十四日二十三時許，在臺北市○○路五號附近，見
    被害人乙○○所有之車牌號碼為ＡＦＡ－九○九號重機車之車鑰匙插在置物箱上
    ，竟持該鑰匙竊取前開機車，得手後據為己有。嗣於同年月二十八日十五時三十
    分許，在新竹市十八尖山自由車場為警查獲，因認被告甲○○涉有刑法第三百二
    十條第一項之竊盜罪嫌云云。
二、被告甲○○於原審及本院審理時堅決否認上開竊盜犯行，辯稱：伊並未於上揭時
    地竊取乙○○所有之前開機車，本案已查明乃係案外人張見福冒用伊遺失之駕照
    ，而張見福偽造文書之部分業經臺灣板橋地方法院判決有罪各等語。
三、查張見福於八十八年六月二十八日十五時三十分，在新竹市十八尖山自由車場，
    騎乘竊得之車牌號碼為ＡＦＡ－九○九號之機車為警查獲後，為隱匿其通緝犯身
    分、避免法院撤銷其緩刑之宣告及脫免刑責，竟持竊得之甲○○汽車駕駛執照，
    自稱係甲○○，於是日十六時五分許，在新竹市警察局第二分局東勢派出所接受
    偵訊（調查），在調查筆錄被調查人欄偽簽「甲○○」署押一枚，並接續在新竹
    市警察局第二分局告知權利事項單、拘提通知書，偽簽「甲○○」署押各一枚，
    再於是日二十時十分，在臺灣新竹地方法院檢察署檢察官訊問時，於該署訊問筆
    錄上偽簽「甲○○」署押一枚，並於訊問完畢後，於該署限制住居具結書上簽「
    甲○○」署押二枚。嗣於八十八年十二月三十日十五時五十分，張見福騎乘另外
    竊得之車牌號碼為ＭＸＹ－七三七號之機車，行經臺北縣蘆洲市○○路底堤防邊
    ，為警盤查，於其身上扣得甲○○之汽車駕駛執照一張，張見福對於前開冒用甲
    ○○姓名應訊等情，於警方未發覺前自首，警方始悉上情之事實，凡此業據張見
    福於臺灣板橋地方法院檢察署八十九年度偵字第六三七號、臺灣板橋地方法院八
    十九年度易字第三二四號偽造文書等案警訊及偵審中坦承不諱，甲○○之汽車駕
    駛執照亦經甲○○領回，此有贓物認領保管單附於上開刑事案卷可稽，而張見福
    因上開冒用甲○○姓名應訊之偽造署押案件，為臺灣板橋地方法院於八十九年三
    月六日以八十九年度易字第三二四號判決有期徒刑三月，如易科罰金，以銀元三
    百元折算一日在案各情，此有臺灣板橋地方法院檢察署八十九年度偵字第六三七
    號起訴書影本、臺灣板橋地方法院八十九年度易字第三二四號刑事判決影本在卷
    可稽（見臺灣台北地方法院八十八年度北簡字第二三九四號刑事簡易案第五至七
    頁，原審卷第十二至十九頁），並經原審法院依職權向臺灣板橋地方法院電詢確
    認上開刑案業經審結屬實，製有公務電話紀錄在卷足憑（見原審卷第十一頁），
    足見於八十八年六月二十八日為警查獲竊盜犯行之行為人乃張見福，嗣後張見福
    為隱匿其通緝犯身分、避免法院撤銷其緩刑之宣告及脫免刑責，乃持竊得之甲○
    ○汽車駕駛執照，自稱係甲○○而應訊，本案於警方及檢察官偵訊時應訊之人乃
    係張見福，應可認定。
四、按刑事訴訟法第二百六十四條第二項第一款之所以規定起訴書應記載被告之姓名
    年籍等資料，係為特定刑罰權對象之用，其起訴之對象為被告其「人」，而非「
    姓名」。本案在司法警察調查及檢察官偵查時應訊之人為張見福，調查及偵查之
    對象均為張見福，雖其冒用「甲○○姓名」，致起訴書誤載「甲○○姓名」，惟
    檢察官起訴刑罰權之對象始終無誤，均係指於警訊及檢察官偵訊時應訊之張見福
    ，原審法院自應變更檢察官起訴被告之姓名，對張見福審判。甲○○既非檢察官
    起訴之犯罪嫌疑人，亦即起訴書所指被告以外之人，自非刑罰權之對象，不得加
    以審理，原審誤而為實體上之判決，容有未洽，檢察官上訴意旨，據此指摘原判
    決不當，非無理由，應由本院將原判決撤銷，而張見福既未經原審判決，為維護
    審級制度，應發回原審法院另為適法之裁判。
五、據上論斷，應依刑事訴訟法第三百六十九條第一項前段，判決如主文。
本案經檢察官鄭富銘到庭執行職務。
中    華    民    國    八十九    年      七        月      二十五      日
臺灣高等法院刑事第二十二庭
                              審判長法  官  林  明  俊
                                    法  官  黃  賽  月
                                    法  官  邱  同  印
右正本證明與原本無異。
不得上訴。
                                    書記官  蕭  進  忠
中    華    民    國    八十九    年      七        月      二十七      日


司法院資訊處製作；財團法人民間司法改革基金會備份。
